臺灣高等法院臺中分院刑事裁定　
111年度聲字第753號

聲  請  人  臺灣高等檢察署臺中檢察分署檢察官     
受  刑  人  甘紹恩


                 
　　　　　　　　　 
上列聲請人因受刑人數罪併罰有二裁判以上，聲請定其應執行之
刑（聲請案號：111年度執聲字第307號），本院裁定如下：
    主  文
甲○○如附表所示各罪所處之刑，應執行有期徒刑壹年拾壹月。
    理  由
一、聲請意旨略以：上列受刑人因犯詐欺數罪，先後經判決確定
    如附表。數罪中雖有刑法第50條第1項但書所列情形，惟受
    刑人已請求檢察官聲請定應執行刑，有公務詢問紀錄表足稽
    ，應依刑法第50條第2項、第53條、第51條第5款規定，定其
    應執行之刑。爰依刑事訴訟法第477條第1項聲請裁定等語。
二、經查，受刑人甲○○因犯如附表所示三人以上共同犯詐欺取財
    罪等案件，經臺灣苗栗地方法院、本院及最高法院先後判處
    如附表所示之刑，均經確定在案，此有如附表所示之判決書
    及臺灣高等法院被告前案紀錄表各1份附卷可憑，而其中受
    刑人如附表編號1至2所示之各罪，均為得易科罰金及得易服
    社會勞動之罪，而如附表編號3至6所示之各罪，則均為不得
    易科罰金及不得易服社會勞動之罪，依刑法第50條第1項但
    書之規定固不得併合處罰，然查受刑人於民國111年3月15日
    已請求檢察官向法院聲請合併定應執行刑，有「臺灣苗栗地
    方檢察署公務詢問紀錄表」1份附卷可稽，是依刑法第50條
    第2項之規定，聲請人就附表所示各罪聲請定其應執行之刑
    ，核屬正當。爰審酌受刑人所犯如附表所示各罪之犯罪態樣
    、時間間隔、侵犯法益，並考量各該罪合併後之不法內涵、
    罪責原則及合併刑罰所生之效果暨被告所犯如附表編號1至2
    所示各罪，業經臺灣苗栗地方法院以108年度重訴字第2號刑
    事判決，定應執行有期徒刑6月確定，而所犯如附表編號3至
    6所示各罪，則經本院以109年度上訴字第1445號刑事判決，
    定應執行有期徒刑1年8月確定等情狀，並考量受刑人表示之
    意見（見本院卷第166頁），定其應執行之刑如主文所示。
三、爰依刑事訴訟法第477條第1項，刑法第50條第2項、第53條
    、第51條第5款，裁定如主文。
中　　華　　民　　國　　111 　年　　4 　　月　　15　　日
            刑事第三庭    審判長法　官  楊  真  明
　　　　　　　　　　　　        法　官  李  明  鴻
　　　　　　　　　　　　　      法　官  楊  欣  怡
以上正本證明與原本無異。
如不服本裁定，應於收受送達後5日內向本院提出抗告書狀（須
附繕本）。因疫情而遲誤不變期間，得向法院聲請回復原狀。

                                書記官  孫  銘  宏
　　　　　　　　　　　　　　　　
中　　華　　民　　國　　111 　年　　4 　　月　　15　　日
受刑人甲○○定應執行刑案件一覽表     編號  1 2 3 罪名  圖利 容留性交罪 圖利 容留性交罪 三人以上共同犯詐欺取財罪 宣告刑  有期徒刑3月 （共三罪） 有期徒刑2月 （共七罪） 有期徒刑1年5月 犯罪日期  108年6月5日至7月17日查獲前 108年6月5日至7月17日查獲前 108年7月17日 偵查(自訴)機關 年度案號  苗栗地檢108年度偵字第4066、4453、5097、5219號 苗栗地檢108年度偵字第4066、4453、5097、5219號 苗栗地檢108年度偵字第4557、4834、5327號；移送併辦：108年度偵字第6864號  最後 事實審 法　院 臺灣苗栗 地方法院 臺灣苗栗 地方法院 臺灣高等法院 臺中分院  案　號 108年度原重訴 字第2號 108年度原重訴 字第2號 109年度上訴字第1445號  判決日期 109年09月23日 109年09月23日 109年11月26日   確定 判決 法院 臺灣苗栗 地方法院 臺灣苗栗 地方法院 臺灣高等法院 臺中分院  案號 108年度原重訴 字第2號 108年度原重訴 字第2號 109年度上訴字第1445號  判　決 確定日期 109年10月26日 109年10月26日 110年06月30日 (經最高法院110年度台上字第3889號判決不合法駁回上訴) 是否為得易科 罰金之案件  得易科罰金 得易服社勞 得易科罰金 得易服社勞 不得易科罰金 不得易服社勞   備註  1.苗栗地檢109年度執字第3768號（已易科罰金執畢）。 2.附表編號1至2所示各罪，經苗栗地院以108年度重訴字第2號刑事判決，定應執行有期徒刑6月確定。  1.苗栗地檢110年度執字第1653號。 2.附表編號3至6所示各罪，經本院以109年度上訴字第1445號判決，定應執行有期徒刑1年8月確定。 
受刑人甲○○定應執行刑案件一覽表     編號  4 5 6 罪名  三人以上共同犯詐欺取財罪 三人以上共同犯詐欺取財罪 三人以上共同犯詐欺取財罪 宣告刑  有期徒刑1年4月 有期徒刑1年3月 有期徒刑1年2月 犯罪日期  108年7月17日 108年7月17日 108年7月17日 偵查(自訴)機關 年度案號  苗栗地檢108年度偵字第4557、4834、5327號；移送併辦：108年度偵字第6864號 苗栗地檢108年度偵字第4557、4834、5327號；移送併辦：108年度偵字第6864號 苗栗地檢108年度偵字第4557、4834、5327號；移送併辦：108年度偵字第6864號  最後 事實審 法　院 臺灣高等法院 臺中分院 臺灣高等法院 臺中分院 臺灣高等法院 臺中分院  案　號 109年度上訴字第1445號 109年度上訴字第1445號 109年度上訴字第1445號  判決日期 109年11月26日 109年11月26日 109年11月26日   確定 判決 法院 臺灣高等法院 臺中分院 臺灣高等法院 臺中分院 臺灣高等法院 臺中分院  案號 109年度上訴字第1445號 109年度上訴字第1445號 109年度上訴字第1445號  判　決 確定日期 110年06月30日 (經最高法院110年度台上字第3889號判決不合法駁回上訴) 110年06月30日 (經最高法院110年度台上字第3889號判決不合法駁回上訴) 110年06月30日 (經最高法院110年度台上字第3889號判決不合法駁回上訴) 是否為得易科 罰金之案件  不得易科罰金 不得易服社勞 不得易科罰金 不得易服社勞 不得易科罰金 不得易服社勞   備註  1.苗栗地檢110年度執字第1653號。 2.附表編號3至6所示各罪，經本院以109年度上訴字第1445號判決，定應執行有期徒刑1年8月確定。